【裁判字號】    91,上訴,2071
【裁判日期】    920226
【裁判案由】    強盜等
【裁判全文】
臺灣高等法院高雄分院刑事判決                  九十一年度上訴字第二七一號
    上  訴  人
    即  被  告  丙○○  男民.
    上  訴  人
    即  被  告  天○○  男民.
    上  訴  人
    即  被  告  黃○○  男民.
    上  訴  人
    即  被  告  Ｄ○○  男民.
   共      同
   指定辯護人  本院公設辯護人  孫妙岑
右上訴人等因強盜等案件，不服台灣高雄地方法院九十一年度訴字第九九六號中華民
國九十一年十一月十五日第一審判決（起訴案號：台灣高雄地方法院檢察署九十年度
偵字第二三四七○號、移送併辦案號：臺灣屏東地方法院檢察署九十一年度偵字第九
二一號），提起上訴，本院判決如左：
    主  文
原判決除關於黃○○違反槍砲彈藥刀械管制條例部分外，均撤銷。
黃○○共同連續意圖為自己不法之所有，攜帶兇器，以脅迫至使他人不能抗拒，而取
他人之物，累犯，處有期徒刑拾壹年，手槍壹枝（含彈匣壹個）沒收。又常業竊盜，
累犯，處有期徒刑陸年，於刑之執行前令入勞動場所強制工作年，扣案手槍壹枝（
含彈匣壹個）、如附表二編號1.至11.所示之物，均沒收。應執行有期徒刑拾伍年陸月
，於刑之執行前令入勞動場所強制工作年，扣案手槍壹枝（含彈匣壹個）、如附表
二編號1.至11.所示之物，均沒收。
丙○○共同連續意圖為自己不法之所有，攜帶兇器，以脅迫至使他人不能抗拒，而取
他人之物，累犯，處有期徒刑拾年，手槍壹枝（含彈匣壹個）沒收。又常業竊盜，累
犯，處有期徒刑陸年，於刑之執行前令入勞動場所強制工作年，如附表二編號1.至
11.所示之物，均沒收。應執行有期徒刑拾伍年拾月，於刑之執行前令入勞動場所強制
工作年。手槍壹枝（含彈匣壹個）及如附表二編號1.至11.所示之物，均沒收。
天○○共同意圖為自己不法之所有，攜帶兇器，以脅迫至使他人不能抗拒，而取他人
之物，累犯，處有期徒刑捌年，手槍壹枝（含彈匣壹個）沒收。又常業竊盜，累犯，
處有期徒刑陸年，於刑之執行前令入勞動場所強制工作年，如附表二編號1.至11.所
示之物，均沒收。應執行有期徒刑拾年拾月，並於刑之執行前令入勞動場所強制工
作年，手槍壹枝（含彈匣壹個）及如附表二編號1.至11.所示之物，均沒收。
Ｄ○○幫助連續意圖為自已不法之所有，以恐嚇使人將本人之物交付，處有期徒刑柒
月。附表二所示編號12.之Ｄ○○印章沒收。其他被訴收受贓物、常業竊盜部分，均無
罪。
    事  實
一、黃○○於民國八十六年間因過失傷害案件，經臺灣高等法院高雄分院判處有期徒
    刑四月確定在案，於八十六年十月二十三日易科罰金執行完畢；丙○○於七十八
    年間因懲治盜匪條例案件，經臺灣高等法院台南分院判處有期徒刑九年確定在案
    ，於八十二年十一月二十日縮短刑期假釋出獄，並於八十六年十二月二十五日假
    釋期滿未經撤銷，視為執行完畢；天○○於八十七年間因詐欺案件，經臺灣桃園
    地方法院判處有期徒刑五月確定，於八十八年九月十九日執行完畢。Ｄ○○於八
    十五年間因竊盜及妨害兵役案件，經法院分別判處有期徒刑七月及三月確定在案
    ，又於八十五年間違反懲治盜匪條例案件，經法院判處有期徒刑八年，並於八十
    六年五月五日接續執行，並於九十年二月間假釋出獄（未構成累犯），且丙○○
    與Ｄ○○二人為兄弟關係，天○○係其等之舅舅，黃○○與其三人為朋友關係。
二、緣黃○○明知手槍、子彈均屬於槍砲彈藥刀械管制條例第四條所規範之槍砲、彈
    藥，非經中央主管機關許可，不得持有，竟於民國八十六年初，在屏東縣東港鎮
    某處，於不詳時間、地點，向不詳之成年男子購得奧地利ＧＬＯＣＫ廠製口徑９
    mm之制式半自動手槍一枝（槍枝管制編號為0000000000號）及口徑９
    mm制式半自動手槍子彈十顆，而未經許可，持有槍枝、子彈，違反槍砲彈藥刀械
    管制條例之罪（經原審法院判決後，於本院撤回上訴而確定）。嗣黃○○與丙○○，因缺錢花用，竟意圖為自己不法所有，基於概括犯意，為下列犯行；
  (一)於九十年八月二十五日上午六時三十分許，黃○○與丙○○基於犯意連絡，由黃
    ○○攜帶其所有具殺傷力之制式手槍、子彈兇器，駕駛不詳車號之自用小客車搭
    載丙○○至高雄縣茄萣鄉興達港附近，由黃○○下車並取出手槍對空鳴射，繼之
    以槍抵住亥○○而喝令不准動，以此脅迫方式，致使亥○○不能抗拒，丙○○即
    動手強取亥○○所有之賽鴿五十五隻、摩托蘿拉ｃｄ九二八手機（序號0000
    00000000000號）及車鎖匙各一支，得手後，分別駕駛原不詳車號之
    自用小客車及贓車載贓物離去，於同日上午十時許，再由黃○○以電話恐嚇亥○○交付新台幣（下同）一百二十萬元，如不交付贖款，即殺死賽鴿，使賽鴿喪失
    比賽機會，致使亥○○心生畏懼，同意交付三十萬元贖回賽鴿，並於同日下午四
    時三十分許，在高雄縣大寮鄉○○路○○路橋上，將三十萬元現金以繩索垂吊路
    橋下，黃○○及丙○○再將現金取走，得手後現金朋分花用。
  (二)於九十年八月三十一日上午六時三十五分許，黃○○與丙○○基於犯意連絡，由
    黃○○攜帶同前所示之具殺傷力之制式手槍、子彈兇器，駕駛不詳車號之自用小
    客車搭載丙○○至高雄縣茄萣鄉興達遠洋漁港產業道路土地公廟旁後，由黃○○
    下車取出手槍、子彈對空鳴射，繼之以槍抵住Ｂ○○而喝令不准動及命將賓士汽
    車鎖匙、勞力士手錶交出，以此脅迫之方式，致使Ｂ○○不能抗拒，將賓士車鎖
    匙及勞力士手錶交予黃○○，丙○○隨即強取Ｂ○○放在鴿籠上之摩托蘿拉手機
    一支，並將車號ＲＷ─三一六二號賓士車開走，得手後，分別駕駛原不詳車號之
    自用小客車及贓車載贓物離去，適Ｂ○○之妻撥打上開遭劫之行動電話，黃○○
    接聽後，即以電話恐嚇Ｂ○○之妻交付贖款，否則將汽車解體，嗣因Ｂ○○報警
    而未再聯絡，終將上開自小客車棄置在路旁（已尋回）。
  (三)黃○○復承上開概括犯意，於九十年九月十三日晚間十一時四十分許，與天○○
    共同基於意圖不法所有之犯意聯絡，由天○○駕駛不詳車號之自用小客車搭載黃
    ○○，黃○○攜帶同前所示之具殺傷力之制式手槍、子彈兇器，前往屏東縣萬丹
    鄉○○路一五九號前，由黃○○下車攔下未○○駕駛之車號ＶＸ─一七○六號自
    小客車，佯稱天○○所駕駛之自用小客車故障，要求未○○載其前往萬丹鄉找修
    車廠，黃○○上車後，於路途中取出具殺傷力之上開手槍兇器，喝令未○○下車
    ，以此脅迫之方式，至使未○○不能抗拒，聽命行事，黃○○即強取上開自小客
    車及車上之賽鴿三十餘隻，駕駛該汽車載賽鴿離去，得手後，於翌日上午九時許
    ，黃○○以電話恐嚇未○○將贖款匯入台灣企銀基隆分行、帳號為000000
    0000號、戶名天○○之帳戶內，否則即不返還賽鴿，使賽鴿喪失比賽機會，
    致使未○○心生畏懼，匯款十萬元至天○○臺灣企銀基隆分行之帳戶，由天○○
    提領後與黃○○朋分花用。
三、黃○○、天○○、丙○○復意圖為自己不法之所有，基於概括犯意，自九十年八
    月二十七日起至九十年十二月十一日止，基於常業竊盜之犯意，於附表一所示之
    時間地點，行竊財物；即編號一所示時間、地點，黃○○、丙○○以黃○○先前
    所持有之汽車鑰匙發動引擎竊取先前出售予乙○○所有之賓士牌自用小客車，得
    手後，由丙○○以電話恐嚇乙○○將贖款匯入丙○○所購得之指定帳戶（即上海
    商業銀行鳳山分行戶名張志雄、玉山銀行敦南分行劉范源及彰化銀行台北三重埔
    分行戶名趙國良等帳戶），否則將汽車解體變賣，致使乙○○心生畏懼，將贖款
    匯入上開指定帳戶，惟因該帳戶遭凍結而未得逞。於編號二至三十二所示之時、
    地，由黃○○、丙○○為一組，或由黃○○、天○○、丙○○為一組，攜帶上開
    具殺傷力之手槍、子彈及客觀上足以危害人之生命身體，依社會通常觀念可供兇
    器使用之螺絲起子或油壓剪，由丙○○駕駛其所租用車牌ＺＨ─八九七號計程車
    同赴現場留在現場接應，由黃○○單獨或由黃○○、天○○二人，撬開Ｃ○○、
    陶文棋、宇○○、庚○○、丑○○、申○○、Ｅ○○、吳炯譯、巳○○○、Ｇ○○、玄○○、午○○、Ａ○○、酉○○、壬○○、蘇水河、癸○○、辰○○、寅
    ○○、甲○○、Ｈ○○、子○○、戌○○、宙○○、卯○○、辛○○、丁○○、
    Ｆ○○、謝永安等人所有之鴿舍門鎖，入他人之鴿舍，行竊賽鴿，再由黃○○利
    用行竊所得賽鴿上腳環尋得悉鴿主之聯絡電話，以電話勒贖款項，而恫稱需交付
    款項匯至附表所示之天○○、Ｄ○○、陳美玉或渠等事先以每個帳號五千元之代
    價，向姓名年籍不詳之人所購得之楊春在、黃朝藩、羅英英等帳戶，否則將被害
    人之賽鴿殺死喪失比賽機會等語，致使Ｃ○○、宇○○、庚○○、丑○○、吳炯
    譯、巳○○○、Ｇ○○、午○○、Ａ○○、酉○○、癸○○、辰○○、寅○○、
    子○○、戌○○、宙○○、卯○○、辛○○、丁○○、Ｆ○○、謝永安等人因害
    怕所有鴿子將喪失比賽機會或遭殺害，經與黃○○多次協商結果，乃分別以如附
    表一編號二至編號六及編號九至十一、十三至十五、十八至二十、二十三至三十
    號所示之金額與黃○○達成協議，並分別將贖款匯入黃○○指定之帳戶，其中陶
    文棋、Ｅ○○、玄○○、壬○○、蘇水河、甲○○、Ｈ○○因未同意黃○○要求
    之金額，故未得贖款，待黃○○取得贖款後，始放回鴿子，而Ｃ○○等人所匯入
    之款項，則由天○○負責提領，再由黃○○、丙○○、天○○朋分，黃○○、丙○○、天○○並均賴此收入為生。又於附表一編號三十一、三十二所示時間、地
    點，由黃○○持上開手槍朝戊○○住處開槍，恐嚇戊○○及己○○，致使己○○
    心生畏懼，匯入四十萬元至其等指定之帳戶（其詳如附表一所示）。嗣於九十年
    十二月十二日下午三時三十分許，為警循線查獲，並扣得附表二、三所示之物。
四、Ｄ○○基於幫助黃○○、丙○○、天○○恐嚇取財獲取贖款之犯意，於九十年十
    月二十九日夥同天○○至台北市彰化銀行三重分行，開設00000000000000號帳戶
    ，嗣後即將存摺及印章均交由天○○使用，由其用以如附表一編號二十六、二十
    九、三十所示之恐嚇取財犯行既遂，另如附表一編號三十二部分，則因已止付，
    而未能匯入，為未遂。
五、案經高雄縣警察局移送臺灣高雄地方法院檢察署檢察官偵查起訴暨臺灣屏東地方
    法院檢察署檢察官移送併辦。
    理  由
壹、被告黃○○、丙○○、天○○持手槍、子彈強盜及恐嚇取財部分：
一、訊據上訴人即被告黃○○、丙○○、天○○對於事實欄「二之(一)、(二)、(三)」之犯
    罪事實，於本院調查時，均坦承不諱，於警訊及檢察官偵查並原審法院審理時亦
    同此直承無異（見原審卷第四三頁）。被告丙○○、天○○於本院審理中均辯稱
    ：不知黃○○要搶劫他人之財物云云。惟查：
  (一)被告黃○○與丙○○共同強盜被害人亥○○及Ｂ○○財物之事實，核與證人即被
    害人亥○○於原審法院結證稱：「當時我在興達港放鴿子，歹徒開車過來，並下
    車開槍說要搶（劫）鴿子，另一個人就下車將鴿子、手機及車鎖匙都搶（劫）走
    ，後又打電話要我匯款贖回鴿子，否則要將鴿子殺掉，我怕鴿子被殺掉，就同意
    以三十萬元贖回鴿子，並在高雄縣大寮鄉○○路○○路橋上，將三十萬元垂吊到
    橋下交給歹徒」等語（見原審卷第三五一頁），及證人Ｂ○○於原審法院結證稱
    ：「我在興達港放鴿子，有人拿槍要我趴在草叢，我不願意，那人就朝我旁邊開
    一槍，並要我將勞力士手錶及車鎖匙交出，因歹徒拿槍，我就照他的意思做，後
    又有一人下車將我的賓士汽車開走，並拿走放在鴿籠上之手機，之後又打電話要
    我付款贖車，否則要將車子解體，但因媒體報導而未聯絡，俟後賓士車有尋回」
    等語（見原審卷第一七七、一七八頁）各情相符，復核與受理被害人Ｂ○○報案
    之證人蘇金和警員於原審法院結證稱：「Ｂ○○報警時指稱他的勞力士手錶、賓
    士車及手機都被搶走了，還指手給我看，說他的手錶被搶走」等語（見原審卷第
    四四三頁），並有被害人Ｂ○○提出之勞力士手錶保證書乙紙及被害人亥○○之
    摩托蘿拉ｃｄ九二八手機（手機序號000000000000000號）一支
    扣案可資參證，再參以上開犯罪時間均係白天，被告黃○○於下車後均對空鳴槍
    ，且被告二人所駕駛之自小客車係停在被害人之車子後方，被告丙○○坐在自小
    客車右前座等情，為被告黃○○、丙○○自承在卷（見原審卷第一七九、一八○
    頁），衡情，被告丙○○豈有未見聞被告黃○○開槍脅迫被害人之理，被告丙○○既已知悉，猶下車強取被害人亥○○之鴿子、手機及被害人Ｂ○○之賓士車，
    足見被告丙○○就上開持槍強盜犯行，有犯意之聯絡及行為之分擔。是被告丙○○前開所辯，應係事後卸責之詞，無足採信。黃○○雖曾否認強取被害人Ｂ○○
    之勞力士手錶，旨在卸責，不足採信。被告丙○○則雖曾否認加重強盜之犯行，
    辯以其坐於車內，不知道黃○○持槍恐嚇被害人亥○○及Ｂ○○，是黃○○叫其
    下車把亥○○的鴿子搬到車上及將被害人Ｂ○○之賓士車開走云云。然其與黃○○二人攜帶槍彈駕車外出作案，行劫之際並開槍示威，豈有不知情之理，所辯亦
    無足取。被告黃○○與丙○○之加重強盜及恐嚇取財犯行，均堪認定。
  (二)證人即被害人未○○於原審法院結證稱：「我從家門口開車要出門時，有一輛車
    停在遠處，一男子將我攔下來，說汽車壞掉要求載他去找修車廠，該男子坐上我
    汽車右前座後，於途中拿出手槍威脅我下車，並拉開板機，我不敢反抗只好下車
    ，那人就將我的鴿子及車子開走，後來有二人打電話恐嚇我付十萬元贖回鴿子及
    車子，我就付十萬元，那名男子就是庭上之被告黃○○」等語（見原審卷第二八
    六頁）等語，並有被害人未○○之匯款單一紙存卷可憑（見警卷第一七一頁），
    足見被告黃○○此部分自白與事實相符，堪以採信。被告天○○於原審法院雖辯
    稱：不知黃○○持槍去強盜云云，然被告黃○○於原審法院調查中已供稱：「本
    打算偷未○○之鴿子，後看見被害人在捉鴿子，二人商量後決定用搶（劫）的，
    我就叫天○○把車子開到前面，假裝車子壞掉，然後我下車：：：：」等語（見
    原審卷第二六七、二六八頁）甚詳，與被告天○○所供：「我與被告黃○○原打
    算偷鴿子，恰巧遇到未○○，黃○○即要我在車上等，然後把車子開走。」等語
    相符。復直承事後分得贖款五萬元，顯係二人分工合作，共同駕車外出作案，得
    手後分別駕駛原車及贓車離去。共同正犯，係共同實施犯罪行為之人，在共同意
    思範圍內，各自分擔犯罪行為之一部，相互利用他人之行為，以達其犯罪之目的
    ，其成立不以全體均行參與實施犯罪構成要件之行為為要件。按共同正犯之意思
    聯絡，不限於事前有所謀議，僅於行為當時有共同犯意之聯絡，於行為當時，基
    於相互之認識，不論明示通謀或相互間默示合致，以共同犯罪之意思參與，均屬
    之；而行為分擔，亦不以每一階段皆有參與為必要，倘具有相互利用其行為之合
    同意思所為，仍應負共同正犯之責，蓋共同正犯，於合同意思範圍內，組成一共
    犯團體，團體中任何一人之行為，均為共犯團體之行為，他共犯均須負共同責任
    ，初無分別何一行為係何一共犯所實施之必要（最高法院五十五年台上字第五二
    二號、八十七年度台非字第三五號、八十五年度台上字第四九六二號、八十八年
    度台上字第二二三０號、第二八五八號判決、七十三年台上字第一八八六號判例
    意旨參照）被告丙○○、天○○既均參與前揭強盜犯行，核屬共同正犯，被告天
    ○○於原審及本院審理時，辯稱不知道黃○○有持槍及未告知意在搶劫云云，旨
    在卸責，被告黃○○於原審亦稱未告知天○○持槍行搶（劫）云云，顯係迴護之
    詞，均不足採信。被告黃○○及天○○加重強盜及恐嚇取財犯行，亦堪認定。
  (三)被告黃○○、丙○○、天○○犯加重強盜，所持用之手槍、彈，係奧地利ＧＬＯ
    ＣＫ廠製口徑９mm之制式半自動手槍（槍枝管制編號為0000000000號
    ）及口徑９mm制式手槍子彈，業據被告黃○○坦承不諱並有上開奧地利ＧＬＯＣ
    Ｋ廠製之制式半自動手槍一枝（含彈匣一個）及徑９mm制式手槍子彈六顆扣案可
    憑經內政部警政署刑事警察局鑑定結果：「送驗手槍壹枝（槍枝管制編號為00
    00000000號），認係奧地利ＧＬＯＣＫ廠製口徑十九型９mm之制式半自
    動手槍，槍號為"ＢＦＣ８３３"，槍管內具六條右旋來復線，機械性能良好，認
    具殺傷力。送鑑子彈陸顆（均經試射），認均係口徑９mm之制式子彈，均具殺傷
    力。」，有該局九十年十二月三十一日刑鑑字第二三九一一八號鑑驗通知書一份
    在卷可稽（見原審卷第二六０頁）。
二、核被告黃○○對於事實欄「二之(一)、(二)、(三)」部分、丙○○對於事實欄「二之(一)
    、(二)」部分、天○○對於事實欄「二之(三)」部分，持槍、彈以脅迫至令被害人不
    能抗拒而強取財物，有刑法第三百二十一條第一項第三款之情形，應構成修正後
    刑法第三百三十條第一項之加重強盜罪。茲被告黃○○、丙○○、天○○對於本
    件強盜犯罪行為時，本應適用懲治盜匪條例第五條第一項第一款之盜匪罪處斷，
    但行為後，因懲治盜匪條例已於九十一年一月三十日以華總一義字第０九一００
    ０一五０八０號公布，於同年二月一日廢止，而同日修正公布生效刑法第三百三
    十條加重強盜罪。又懲治盜匪條例雖經廢止，但因廢止該條例之同時，已修正刑
    法相關法條，立法目的旨在以修正後之刑法相關法條取代該條例部分相關法律，
    且因該條例廢止前，與新修正之刑法相關法條，均有刑罰規定，就此而言，自屬
    刑法第二條第一項所謂之行為後法律之變更，參酌最高法院二十五年上字第二六
    七號、二十八年上字第二三九七號、五十一年台上字第二一七九號判例意旨，自
    應就行為時有效之懲治盜匪條例與裁判時之修正後刑法之相關規定比較適用（最
    高法院九十一年度台上字第八三五號判決意旨參照）。揆諸上開說明及最高法院
    決議，應依刑法第二條第一項從新從輕規定，比較修正後之新刑法與懲治盜匪條
    例，決定適用法律（即懲治盜匪條例第五條第一項第一款規定為無期徒刑或七年
    以上有期徒刑與新修正刑法第三百三十條最低本刑為七年以上有期徒刑），比較
    結果，新修正公布之刑法第三百三十條規定有利於被告，依刑法第二條第一項前
    段之規定，本院判決自應適用裁判時即新修正之刑法第三百三十條第一項之加重
    強盜罪處斷。被告黃○○持有槍彈部分，已經判決確定，其持以強盜，固不能再
論其持有槍彈之罪，但被告丙○○、天○○與之共同持有槍彈以犯強盜罪，則應
    另論以槍砲彈藥刀械管制條例第七條第四項之未經許可持有手槍罪及同法第十二
    條第四項之未經許可持有子彈罪，一行為有槍、彈觸犯二罪行，應從一重以持有
    手槍罪處斷。此部分與強盜罪有方法結果之牽連關係，應從一重以加重強盜罪處
    楠與被告丙○○強盜後並恐嚇被害人亥○○交付贖款及被告黃○○與被告天○○
    強盜後並恐嚇被害人未○○交付贖款部分，均另構成刑法第三百四十六條第一項
    之恐嚇取財既遂罪；被告黃○○與被告丙○○強盜後並恐嚇被害人Ｂ○○交付贖
    款部分，另犯刑法第三百四十六條第三項、第一項之恐嚇取財未遂罪。其等所犯
    上開加重強盜罪與恐嚇取財二罪間有方法結果之牽連關係，應依刑法第五十五條
    規定，從一重依新修正之刑法第三百三十條第一項之加重強盜罪處斷。被告黃○○、丙○○對於事實欄「二之(一)、(二)」部分，被告黃○○、天○○對於事實欄「
    二之(三)」部分，彼此間有犯意聯絡及行為分擔，俱為共同正犯。被告黃○○對於
    事實欄「二之(一)、(二)、(三)」三罪，被告丙○○對於事實欄「二之(一)、(二)」二罪，
    時間緊接，手法相同，觸犯犯罪構成要件相同之罪名，顯係基於概括之犯意，應
    依連續犯論以一罪。被告黃○○、丙○○、天○○與後述之常業竊盜部分及被告
    黃○○併與已判決確定之違反槍砲彈藥刀械管制條例部分，犯意各別，罪質不同
    ，應分論併罰。公訴人認係牽連犯關係，尚有誤會。被告黃○○於民國八十六年
    間因過失傷害案件，經臺灣高等法院高雄分院判處有期徒刑四月確定在案，於八
    十六年十月二十三日易科罰金執行完畢；被告丙○○於七十八年間因懲治盜匪條
    例案件，經臺灣高等法院台南分院判處有期徒刑九年確定在案，於八十二年十一
    月二十日縮短刑期假釋出獄，並於八十六年十二月二十五日假釋期滿未經撤銷，
    視為執行完畢；被告天○○於八十七年間因詐欺案件，經臺灣桃園地方法院判處
    有期徒刑五月確定，於八十八年九月十九日執行完畢，各有臺灣高等法院被告全
    國前案紀錄表附卷可稽，其三人於有期徒刑執行完畢後，五年以內再犯本件有期
    徒刑以上之罪，均為累犯，均應依刑法第四十七條之規定加重其刑。
三、原審就此部分，為被告黃○○、丙○○、天○○科刑之判決，固非無見，惟(一)本
    件被告黃○○、丙○○、天○○犯加重強盜罪之時間，分別係「九十年八月二十
    五日上午六時三十分許、九十年八月三十一日六時三十五分許、九十年九月十三
    日晚間十一時四十分許」，原判決事實認定至明，理由卻謂「被告於九十年十一
    月十四日凌晨三時三十五分許為強盜行為」，事實理由矛盾，自有未合。(二)被告
    黃○○、丙○○、天○○係持槍、彈以脅迫至令被害人不能抗拒而強取財物，有
    刑法第三百二十一條第一項第三款之情形，應構成修正後刑法第三百三十條第一
    項之加重強盜罪，原判決未敘明有刑法第三百二十一條第一項第三款之加重情形
    ，亦有未合。(三)被告丙○○、天○○所犯強盜罪，牽連觸犯槍砲彈藥刀械管制條
    例之持有槍彈罪，原判決不及論列，亦有未當。被告黃○○、丙○○、天○○上
    訴意旨均不否認犯加重強盜罪，各以量刑過重指摘原判決不當，固無足取，但原
    判決既有如上所述可議之處，此部分即屬無可維持，應由本院撤銷改判，被告犯
    數罪，且已定執行刑，此部分既因上訴而撤銷，原定之執行刑，亦應併予撤銷，
    爰審酌被告黃○○、丙○○、天○○三人均為累犯，正值青壯年，竟因缺錢花用
    ，而攜帶手槍、彈強盜及恐嚇取財，惡性非輕，造成被害人鉅大之損失，惟念被
    告黃○○、丙○○、天○○均坦承犯行，等一切情狀，分別量處如主文所示之刑
    ，再扣案之手槍一枝，係違禁物，依刑法第三十八條第一項第一款規定，宣告沒
    收，扣案之上開子彈六顆均經試射而滅失，爰不另為沒收之諭知。附此敘明。
貳、被告黃○○、丙○○、天○○之常業竊盜及恐嚇取財部分：
一、訊據上訴人即被告黃○○、丙○○、天○○坦承行竊附表一所示之財物，及以電
    話或併開槍示威以勒贖而犯恐嚇取財，朋分贓款花用各情。
二、經查：
  (一)附表一所示之犯行，業據被害人乙○○、Ｃ○○、陶文棋、宇○○、庚○○、丑
    ○○、申○○、Ｅ○○、吳炯譯、巳○○○、Ｇ○○、玄○○、午○○、Ａ○○
    、酉○○、壬○○、蘇水河、癸○○、辰○○、寅○○、甲○○、Ｈ○○、子○○、戌○○、宙○○、卯○○、辛○○、丁○○、Ｆ○○、謝永安等人於警訊中
    指述之失竊情節甚詳，並有附表二所示之竊盜所用或預備供竊盜所用之工具扣案
    可憑，是被告黃○○、丙○○、天○○三人之竊盜部分犯行，均堪予認定。
  (二)附表一之被害人於賽鴿失竊後，各於如附表一所示之時間接獲恐嚇要求匯款、否
    則即將鴿子殺死或使賽鴿喪失比賽機會之電話，除陶文棋、Ｅ○○、玄○○、壬○○、蘇水河、甲○○、Ｈ○○因未同意就贖款金額未達成協議未匯贖款，及乙○○因匯入贖款之帳戶遭凍結而未得逞外，Ｃ○○等人分別匯入附表一所示贖款
    後尋回鴿子等情，業經其等於警訊中指述綦詳，並有郵政國內匯款單及匯款帳戶
    交易明細及附表一所示之Ｄ○○、天○○、陳美玉、楊春在、羅英英及黃朝藩等
    帳戶往來明細附在卷可憑。
  (三)又被告黃○○、丙○○及天○○於附表一編號三十一、三十二之時間、地點恐嚇
    被害人己○○、戊○○付款至附表一編號三十一、三十二所示之帳戶之事實，業
    據證人己○○、戊○○於警訊及原審法院調查中證述甚詳（見原審卷第一八一至
    一八五頁），並有己○○之匯款單及上開帳戶之交易明細在卷可憑（見高雄縣警
    察局高警刑六字第九一００七八七四七號警卷第二五一至二五八頁）。
  (四)此外並有如附表二、三所示之行竊用具、贓物、證物扣案可供參證。
  (五)綜上，被告黃○○、丙○○、天○○常業竊盜及恐嚇取財犯行，均堪認定。
三、核被告黃○○、丙○○、天○○此部分所為均係犯刑法第三百二十二常業竊盜罪
    。又被告等行竊得手後，推由被告黃○○恐嚇如附表一編號二至編號六及編號九
    至十一、十三至十五、十八至二十、二十三至三十號所示之被害人Ｃ○○等人，
    及恐嚇編號三十二之被害人己○○匯款至天○○、Ｄ○○等之帳戶，再由被告天
    ○○提領朋分，渠等所為均係犯刑法第三百四十六條第一項之恐嚇取財既遂罪，
    被告黃○○恐嚇被害人乙○○、陶文棋、Ｅ○○、玄○○、壬○○、蘇水河、甲○○、Ｈ○○匯款，否則即將渠等所有汽車解體，或將鴿子殺死或使鴿子喪失比
    賽機會，已屬恐嚇取財犯罪之著手，惟未取得匯款而未遂，是其如附表一編號一
    、七、八、十二、十六、十七、二十一、二十二恐嚇部分所為，係犯刑法第三百
    四十六條第三項、第一項恐嚇取財未遂罪。被告黃○○、丙○○及天○○所犯以
    竊盜為常業，係單純一罪，多次恐嚇取財，時間緊接，手法相同，觸犯犯罪構成
    要件相同之罪名，顯係基於概括之犯意，應依連續犯論以一罪。被告黃○○、丙○○就附表一編號一部分，有犯意之聯絡及行為之分擔，均為共同正犯。被告黃
    ○○、丙○○、天○○就附表一編號二至三十二部分，均有犯意之聯絡及行為之
    分擔，皆為共同正犯。被告黃○○、丙○○、天○○所犯上開常業竊盜罪與恐嚇
    取財二罪間有方法結果之牽連關係，應刑法第五十五條規定，從一重之常業竊盜
    罪論處。被告黃○○、丙○○、天○○均有前科，為累犯，且與前所犯之強盜罪
    ，犯意不同，罪質亦異，應分論併罰，詳如前所述。
四、原審就此部分，為被告黃○○、丙○○、天○○科刑之判決，固非無見，惟(一)原
    判決對於如後所述不成立此部分犯罪之被告Ｄ○○，併論以共同正犯，自有未合
    。(二)原判決引用附表諸多舛誤（本係引用原判決附表二，卻誤載附表一），自有
    未合。(三)原判決附表二編號二十六至三十有關時間之認定，均係九十年卻誤載為
    九十一年，另附表二編號三十二係十三時，誤載為三時。(四)得沒收物之供犯罪所
    用或供犯罪預備之物，以屬於犯人者為限，原判決就其沒收，誤將非被告所有之
    物亦予沒收之，自有未當。被告黃○○、丙○○、天○○此部分上訴意旨並不否
    認犯罪，空言指摘原判決依常業犯論處量刑過重不當，雖無可取，但原判決此部
    分既有如前所述可議之處，即屬無可維持，應由本院撤銷改判。爰審酌被告黃○○、丙○○、天○○均係累犯，正值青壯年，不思合法正當途徑獲得財富，竟以
    竊盜為常業，念其均坦承犯行態度良好等一切情狀，分別量處如主文所示之刑，
    被告黃○○、丙○○、天○○均併依竊盜犯贓物犯保安處分條例第三條第一項第
    二款之規定，諭知於刑之執行前令入勞動場所強制工作三年，以資矯治。再扣案
    之手槍一枝，係違禁物，依刑法第三十八條第一項第一款規定，宣告沒收。扣案
    之上開子彈六顆均經試射而滅失，爰不另惟沒收之諭知。附表二編號1.至11.所示
    之物，均係被告黃○○、丙○○、天○○所有供犯竊盜、恐嚇取財罪所用或預備
    供犯罪所用之物，業經被告黃○○、丙○○、天○○自承在卷（見原審卷第第四
    四、七四、三七七頁），依刑法第三十八條第一項第二款沒收。附表二編號13.至
    15.及附表三編號3.所示之物，雖係被告黃○○、丙○○、天○○供犯罪所用之物
    ，但非被告黃○○、丙○○、天○○所有，附表三編號1.及4.之物，係被告黃○○、丙○○、天○○犯恐嚇取財所得之物，但非被告黃○○、丙○○、天○○所
    有，及附表三編號2.之物，亦非被告黃○○、丙○○、天○○所有之物，均不併
    予宣告沒收，附此敘明。
、有關被告Ｄ○○部分：
一、訊據被告Ｄ○○直承與其舅舅天○○同去台北市彰化銀行三重分行開設帳戶，開
    戶後，將存摺簿及印章放在天○○處等情，Ｄ○○於九十年十月二十九日在台北
    縣三重市之彰化銀行三重分行開設帳戶建檔，此有上開帳戶開戶資料在卷可憑，
    其來往情形，亦有資金來往明細表可證（見原審卷第三○二頁至三０四頁及高雄
    縣警察局高警刑六字第九一００七八七四七號警卷第二五九至二六二頁）。天○○、黃○○、丙○○用以勒贖如附表一編號二十六、二十九、三十號之贖款，亦
    經天○○、黃○○、丙○○供陳不諱。天○○、黃○○、丙○○常業竊盜而勒贖
    多案，如附表一所示，丙○○與被告Ｄ○○係同胞兄弟，且同住一處，天○○為
    其母舅，與黃○○係好友，關係至為密切，被告Ｄ○○雖未參與如附表一所示之
    各竊盜犯行，但直承曾事先應允提供行竊目標，雖天○○、黃○○、丙○○未曾
    依其所提供之目標行竊，卻仍提供其所有之帳戶供勒贖款項，且確有如附表一編
    號二十六、二十九、三十號所示之贖款匯款入帳，由天○○、黃○○、丙○○提
    領，有被害人卯○○、Ｆ○○、謝永安匯款單及Ｄ○○之帳卡可按。附表一編號
    三十二部分，被害人己○○因Ｄ○○之帳戶已經止付，而未匯入Ｄ○○之帳戶，
    業據己○○於警訊時供明（見高雄縣警察局高警刑六字第九一００七八七四七號
    警卷第二三七、二四七、二五０、二五二頁），此部分正犯之所為應屬未遂。
    ，被告Ｄ○○雖未分得贓款，其係幫助恐嚇取財，證據至為明確，犯行洵堪認定
    。
二、核被告Ｄ○○對於天○○、黃○○、丙○○竊盜後之恐嚇取財，未參與犯罪構成
    要件之行為，顯係基於幫助之意思，參與犯罪構成要件以外之行為，應構成刑法
    第三百四十六條第一項恐嚇取財罪之幫助犯，一次開設帳戶，旋即交由天○○使
    用，幫助勒贖附表一編號二十六、二十九、三十號所示之贖款既遂，附表一編號
    三十二部分之贖款未遂，勒贖者多次犯行，時間緊接，手法相同，觸犯犯罪構成
    要件相同之罪名，係基於概括之犯意，固應依連續犯之規定論以一罪，但被告Ｄ
    ○○係一次幫助他人連續犯罪，為幫助連續，就幫助犯而言僅有一次犯罪行為，
    不能依連續犯之規定加重其刑（最高法院八十七年度台上字第三八六五號判決要
    旨參照）。公訴人認係共同正犯，自有未合，起訴法條應予變更。被告Ｄ○○於
    刑七月及三月，又於八十五年間犯盜匪罪，經法院判處有期徒刑八年，於八十六
    年五月五日接續執行，九十年二月間假釋出獄，於假釋期間再犯本件之罪，未構
    成累犯。被告係從犯，應依刑法第三十條第二項之規定減輕其刑。
三、原審就被告Ｄ○○此部分，依常業竊盜罪論罪科刑，不無違誤，被告Ｄ○○此部
    分上訴意旨指摘原判決此部分不當，為有理由，應由本院就此部分撤銷改判，被
    告Ｄ○○被訴犯數罪，且已定執行刑，此部分既因上訴而撤銷，原定之執行刑，
亦應併予撤銷，爰審酌被告Ｄ○○係幫助天○○、黃○○、丙○○犯恐嚇取財之
    罪等一切情狀，量處有期徒刑七月。附表二所示編號12.之Ｄ○○印章係被告Ｄ○○犯罪所用之物，且屬被告Ｄ○○所有，依刑法第三十八條第一項第二款宣告沒
    收。
四、公訴意旨另略以：(一)黃○○與丙○○於九十年八月二十五日上午六時三十分許，
    在高雄縣茄萣鄉興達港附近，強劫亥○○之賽鴿五十五隻、摩托蘿拉ｃｄ九二八
    手機（序號000000000000000號）及車鎖匙各一支，得手後，丙○○於同年十二月四日將上開摩托蘿拉手機交付與知情之其弟Ｄ○○使用。被告
    Ｄ○○亦犯收受贓物罪云云。(二)Ｄ○○基於常業竊盜之犯意，提供得行竊之目標
    ，由黃○○、丙○○、天○○行竊如附表一所示之鴿子，提供其帳戶，接受勒贖
    款項，提領朋分花用，被告Ｄ○○另犯常業竊盜、違反槍砲彈藥刀械管制條例罪
    嫌云云。公訴人認被告Ｄ○○收受贓物及常業竊盜併恐嚇取財、違反槍砲彈藥刀
    械管制例犯行，係以被告Ｄ○○與丙○○同住，應知所收受被害人亥○○遭劫之
    手機為贓物，且有通聯紀錄附卷可稽，此外被告Ｄ○○坦承與天○○同往彰化銀
    行三重分行開戶，以此作為竊鴿勒贖之帳戶，並經被害人卯○○、辛○○、Ｆ○○、謝永安、己○○等人證述明確，有該帳戶扣案為憑；被告Ｄ○○負責找尋犯
    案目標及供事後勒贖用帳戶等犯意聯絡及行為分擔之事實，經同案被告黃○○、
    天○○、丙○○供證歷歷，且有如附表二、三所示證物扣案可證為其論據；訊據
    被告Ｄ○○否認收受上開手機之際有贓物之認識，並否認參與竊盜及恐嚇之犯行
    ，復未涉及違反槍砲彈藥刀械管制條例等語。按犯罪事實應依證據認定之，無證
    據不得推定其犯罪事實，又不能證明被告犯罪者，應諭知無罪之判決，刑事訴訟
    法第一百五十四條、第三百零一條第一項分別定有明文。再者，認定不利於被告
    之事實，須依積極證據，茍積極證據不足為被告不利事實之認定時，即應為有利
    於被告之認定，更不必有何有利之證據，有最高法院三十年上字第八一六號判例
    可資參照。經查：(一)刑法第三百四十九條第一項收受贓物罪之成立，以收受者係
    贓物及收受之際有知其為贓物為構成要件，二者缺一不可。黃○○與丙○○於九
    十年八月二十五日上午六時三十分許，在高雄縣茄萣鄉興達港附近，強劫亥○○
    之托蘿拉ｃｄ九二八手機，該手機固係贓物無訛，但被告Ｄ○○與丙○○係同胞
    兄弟，同住一家，相差四月之後，於同年十二月四日收受該手機，揆諸手機之使
    用，已極普遍，人手一機，司空見慣，此種通訊器材之交付轉讓，又無須證件併
    同交付或向有關機關登記，何以知其係贓物，檢察官以其與丙○○同住（同胞兄
    弟），即認其必知係贓物，自係誤會，原判決謂被告Ｄ○○於收受上開手機前，
    已知悉被告丙○○犯下多起竊盜、恐嚇取財案件，自係知悉其所收受被告丙○○
    所交付之手機之來源，亦難苟同。此部分，不能證明被告Ｄ○○犯收受贓物罪。
    (二)附表一所示各次竊盜，被告Ｄ○○均無參與，被告天○○於警訊固供稱：有叫
    Ｄ○○幫忙找鴿舍，但併供稱：所找的鴿舍不適合等語（見屏東縣警局卷第三四
    頁），被告Ｄ○○自承曾提供鳥松、仁美二處鴿舍，及於九十年十月二十九日與
    天○○以電話聯絡時，確曾說「阿舅（Ｄ○○與天○○為甥舅關係），如果我們
    去台中有看到籠子，再叫你們來，看要不要做（作案）」等語（見九十年度他自
    第二八六七號卷第八五頁），於同年十一月四日、五日與丙○○聯絡時，亦表示
    已去找籠子，有告訴阿舅（即天○○）等語（見上開偵查卷第一○二、一○五頁
    ），有監聽錄音帶譯文在卷可憑，堪認被告Ｄ○○曾為尋找鴿舍之行為無訛，然
    此充其量只能認係為事前之竊盜幫助，與共同正犯無涉，況如附表一所示之竊盜
    三十二件，何者係被告Ｄ○○提供幫助行竊目標之結果，俱屬無從證明，被告黃
    ○○、丙○○、天○○亦供稱無一屬被告Ｄ○○所提供，揆諸被告Ｄ○○並非事
    前同謀，推由其他一部分之人實施，事後坐地分贓，自非同謀共同正犯；被告Ｄ
    ○○於九十年十月二十九日在台北縣三重市之彰化銀行三重分行開設帳戶，此有
    上開帳戶開戶資料在卷可憑（見原審卷第三○二頁及高雄縣警察局高警刑六字第
    九一００七八七四七號警卷第二六０頁），丙○○、Ｄ○○及天○○均同住在高
    雄縣鳳山市○○路一七四巷十八號五樓，黃○○、天○○、丙○○三人為購買人
    頭帳戶，由天○○及黃○○先行前往台北，嗣後丙○○及Ｄ○○亦同往會合（有
    監聽譯文附在上開偵查卷第八四、八五頁），開設帳戶後，存摺、印章等物仍由
    天○○留用，附表一所示竊鴿勒贖，亦確有多件匯款入此帳戶中，被害人卯○○
    、辛○○、Ｆ○○、謝永安、己○○等人證述各情，亦各指訴其被害之經過，並
    非指訴被告Ｄ○○如何分擔竊盜及勒贖犯行，此僅能證明竊盜犯罪成立後，受領
    贓物之情，及Ｄ○○基於幫助之意思，從事如前所述之幫助恐嚇取財犯行，並非
    竊盜犯行，自不能認係竊盜、恐嚇取財之共同正犯。(三)檢察官起訴書並未敘明被
    告Ｄ○○如何持有手槍及子彈，係起訴黃○○擁有制式之手槍及子彈，並夥同丙○○、天○○犯加重強盜罪，理由卻謂被告Ｄ○○就違反槍砲彈藥刀械管制條例
    部分，與黃○○、丙○○、天○○有犯意聯絡及行為分擔，自有未合。(四)原審就
    此部分，為被告Ｄ○○為贓物罪及常業竊盜罪科刑併付保安處分強制工作及定應
    執行刑之判決，不無違誤，被告Ｄ○○上訴否認犯罪，尚非全無理由，此部分應
    由本院撤銷改判，不能證明被告Ｄ○○此部分犯罪，檢察官就贓物、常業竊盜、
    恐嚇部分，依數罪併罰之例起訴，自應由本院諭知被告Ｄ○○贓物常業竊盜部分
    無罪，恐嚇部分，違反槍砲彈藥刀械管制條例部分，檢察官認與恐嚇取財罪間有
    方法結果之牽連關係，以裁判上一罪起訴，亦不另諭知無罪。
肆、被告黃○○、丙○○、天○○裁判確定前犯數罪，應依法定其應執行之刑，詳如
    主文所示。
伍、黃○○另被訴違反槍砲彈藥刀械管制條例部分，已經原審判決確定，不另論列，
    附此敘明。
據上論斷，應依刑事訴訟法第三百六十九條第一項前段、第三百六十四條、第二百九
十九條第一項前段、第三百條、第三百零一條第一項，槍砲彈藥刀械管制條例第七條
第四項、第十二條第四項，刑法第二條第一項前段、第二十八條、第三十條第二項、
第五十六條、第三百三十條第一項、第三百二十二條、第三百四十六條第一項、第五
十五條、第四十七條、第五十一條第五款、第三十八條第一項第一款、第二款，竊盜
犯贓物犯保安處分條例第三條第一項第二款、第四條、第五條第一項前段，罰金罰鍰
提高標準條例第一條前段，判決如主文。
本案經檢察官陳新慶到庭執行職務。
中    華    民    國      九十二      年      二      月     二十六   日
                              臺灣高等法院高雄分院刑事第四庭
                                  審判長法官  蕭權閔
                                        法官  陳吉雄
                                        法官  陳啟造
右正本證明與原本無異。
被告Ｄ○○不得上訴。
檢察官除贓物部分外，如不服本判決應於收受本判決後十日內向本院提出上訴書狀，
其未述上訴理由者，並得於提起上訴後十日內向本院補提理由書狀（均須按他造當
事人之人數附繕本)「切勿逕送上級法院」。
被告黃○○、丙○○、天○○如不服本判決應於收受本判決後十日內向本院提出上訴
書狀，其未述上訴理由者，並得於提起上訴後十日內向本院補提理由書狀（均須按
他造當事人之人數附繕本)「切勿逕送上級法院」。
                                      書記官  白蘭
中    華    民    國      九十二      年      二      月     二十六   日
附錄本判決論罪之法條：
修正後刑法第三百三十條第一項。
犯強盜罪而有第三百二十一條第一項各款情形之一者，處七年以上有期徒刑。
刑法第三百二十二條：
以犯竊盜罪為常業者，處一年以上七年以下有期徒刑。
刑法第三百四十六條第一項：
意圖為自己或第三人不法之所有，以恐嚇使人將本人或第三人之物交付者，處六月以
上五年以下有期徒刑，得併科一千元以下罰金。
附表一：
┌──┬───┬───┬───┬──────┬────────────┐
│編號│行為人│犯罪時│被害人│贖金及要求匯│ 備                  考 │
│    │      │間地點│姓名  │款銀行帳號  │                        │
├──┼───┼───┼───┼──────┼────────────┤
│ 一 │黃○○│九十年│乙○○│            │劉、李二嫌，至發生時地竊│
│    │丙○○│八月二│      │            │取被害人所有６Ｋ－４４５│
│    │      │十七日│      │            │２自小客車，打被害人所有│
│    │      │凌晨許│      │            │０８－７３３２ＸＸＸ、７│
│    │      │屏東市│      │            │３２５ＸＸＸ、０９３５４│
│    │      │徐州路│      │            │８６ＸＸＸ號電話恐嚇勒贖│
│    │      │五十二│      │            │三十萬元匯入上海銀行鳳山│
│    │      │號前  │      │            │分行張志雄0000000│
│  │      │      │      │            │0000000、玉山商銀│
│    │      │      │      │            │敦南分行劉范源０３１４９│
│    │      │      │      │            │00000000、彰化銀│
│    │      │      │      │            │行台北三重埔分行趙國良５│
│    │      │      │      │            │000000000000│
│    │      │      │      │            │０等帳號，因警方通知銀行│
│    │      │      │      │            │而未得逞。              │
├──┼───┼───┼───┼──────┼────────────┤
│ 二 │黃○○│九十年│Ｃ○○│五萬元      │竊取三十一隻鴿子並以電話│
│    │丙○○│九月十│      │台新銀行基隆│恐嚇被害人匯款五萬得逞。│
│    │天○○│九日凌│      │分行        │                        │
│    │      │晨屏東│      │ 天○○     │                        │
│    │      │縣(市)│      │000000000000│                        │
│    │      │頂柳里│      │    │                        │
│    │      │中柳路│      │            │                        │
│    │      │三十巷│      │            │                        │
│    │      │一四七│      │            │                        │
│    │      │號    │      │            │                        │
├──┼───┼───┼───┼──────┼────────────┤
│ 三 │黃○○│九十年│地○○│十萬元      │竊走被害人賽鴿十二隻後，│
│    │丙○○│九月二│      │台灣企銀基隆│打電話恐嚇勒贖，匯入上記│
│    │天○○│十六日│      │分行        │指定帳戶得逞。          │
│    │      │凌晨許│      │            │                        │
│    │      │高雄縣│      │ 天○○     │                        │
│    │      │仁武鄉│      │00000000000 │                        │
│    │      │後安村│      │            │                        │
│    │      │鳳仁路│      │            │                        │
│    │      │三二八│      │            │                        │
│    │      │號    │      │            │                        │
├──┼───┼───┼───┼──────┼────────────┤
│ 四 │黃○○│九十年│宇○○│五萬元      │竊走被害人賽鴿十五隻後，│
│    │丙○○│九月二│      │台灣企銀基隆│打電話恐嚇勒贖，匯入上記│
│    │天○○│十七日│      │分行        │指定帳戶得逞。          │
│    │      │凌晨許│      │            │                        │
│    │      │屏東縣│      │ 天○○     │                        │
│    │      │新園鄉│      │00000000000 │                        │
│    │      │瓦村後│      │            │                        │
│    │      │厝路九│      │            │                        │
│    │      │十一之│      │            │                        │
│    │      │三號  │      │            │                        │
├──┼───┼───┼───┼──────┼────────────┤
│ 五 │黃○○│九十年│庚○○│五萬元五千元│竊走被害人賽鴿十四隻後，│
│    │丙○○│九月二│      │台灣企銀基隆│打電話恐嚇勒贖，匯入上記│
│    │天○○│十七日│      │分行        │指定帳戶得逞。          │
│    │      │二時許│      │            │                        │
│    │      │高雄縣│      │ 天○○     │                        │
│    │      │林園鄉│      │00000000000 │                        │
│    │      │潭頭段│      │            │                        │
│    │      │三五二│      │            │                        │
│    │      │０地號│      │            │                        │
├──┼───┼───┼───┼──────┼────────────┤
│ 六 │黃○○│九十年│丑○○│三萬元      │竊走被害人賽鴿八隻後，  │
│    │丙○○│九月二│      │台灣企銀基隆│打電話恐嚇勒贖，匯入上記│
│    │天○○│十八日│      │分行        │指定帳戶得逞。          │
│    │      │七時許│      │            │                        │
│    │      │高雄縣│      │ 天○○     │                        │
│    │      │仁武鄉│      │000000000000│                        │
│    │      │八卦村│      │00          │                        │
│    │      │八德一│      │            │                        │
│    │      │路一四│      │            │                        │
│    │      │五號  │      │            │                        │
├──┼───┼───┼───┼──────┼────────────┤
│ 七 │天○○│台南市│申○○│            │竊走賽鴿四隻，因該賽鴿未│
│    │黃○○│安南區│      │            │掛有電話，故未能恐嚇勒贖│
│    │丙○○│安中路│      │            │而作罷。                │
│    │      │六段二│      │            │                        │
│    │      │０六號│      │            │                        │
│    │      │後面空│      │            │                        │
│    │      │地    │      │            │                        │
├──┼───┼───┼───┼──────┼────────────┤
│ 八 │黃○○│九十年│Ｅ○○│未匯入      │竊走被害人賽鴿九隻後，  │
│    │丙○○│十月二│      │台新銀行基隆│打電話恐嚇勒贖二十萬，匯│
│    │天○○│日凌晨│      │分行        │入上記指定帳戶，因被害人│
│    │      │許屏東│      │            │不願意匯款贖回鴿子而未得│
│    │      │縣佳冬│      │ 天○○     │逞。                    │
│    │      │鄉羌寮│      │000000000000│                        │
│    │      │村內館│      │00          │                        │
│    │      │路八號│      │            │                        │
├──┼───┼───┼───┼──────┼────────────┤
│ 九 │黃○○│九十年│吳烔譯│五萬元      │竊走被害人賽鴿十三隻後，│
│    │丙○○│十月三│      │台新銀行基隆│打電話恐嚇勒贖，匯入上記│
│    │天○○│日十九│      │分行        │指定帳戶得逞。          │
│    │      │時許  │      │            │                        │
│    │      │屏東縣│      │ 天○○     │                        │
│    │      │潮州鎮│      │000000000000│                        │
│    │      │永春里│      │00          │                        │
│    │      │長春路│      │            │                        │
│    │      │一三八│      │            │                        │
│    │      │號    │      │            │                        │
├──┼───┼───┼───┼──────┼────────────┤
│十  │黃○○│九十年│張簡慶│二萬元      │竊走被害人賽鴿十二隻後，│
│    │丙○○│十月六│文    │台新銀行基隆│打電話恐嚇勒贖，匯入上記│
│    │天○○│日七時│      │分行        │指定帳戶得逞。          │
│    │      │許    │      │            │                        │
│    │      │高雄縣│  │ 天○○     │                        │
│    │      │大寮鄉│      │000000000000│                        │
│    │      │義仁村│      │00          │                        │
│    │      │鳳林一│      │            │                        │
│    │      │路二十│      │            │                        │
│    │      │九巷二│      │            │                        │
│    │      │之三十│      │            │                        │
│    │      │四號  │      │            │                        │
├──┼───┼───┼───┼──────┼────────────┤
│十一│黃○○│九十年│Ｇ○○│七萬元      │竊走被害人賽鴿十隻後，  │
│    │丙○○│十月十│      │台灣企銀基隆│打電話恐嚇勒贖，匯入上記│
│    │天○○│一日三│      │分行        │指定帳戶得逞。          │
│    │      │時許  │      │            │                        │
│    │      │高雄縣│      │ 天○○     │      │
│    │      │鳥松鄉│      │00000000000 │                        │
│    │      │中正路│      │            │                        │
│    │      │三八七│      │            │                        │
│    │      │之三號│      │            │                        │
├──┼───┼───┼───┼──────┼────────────┤
│十二│黃○○│九十年│玄○○│            │歹徒於上記時地竊走被害人│
│    │丙○○│十月十│      │            │賽鴿九隻，打被害人０７－│
│    │天○○│一日凌│      │            │７３２２ＸＸＸ號電話恐嚇│
│    │      │晨許  │      │            │贖十萬元，匯入上記指定帳│
│    │      │高雄縣│      │            │戶，因被害人不願意匯款贖│
│    │      │鳥松鄉│      │            │回鴿子而未得逞。        │
│    │      │夢裡東│      │            │                        │
│    │      │巷十八│      │            │                        │
│    │      │之二號│      │            │                        │
├──┼───┼───┼───┼──────┼────────────┤
│十三│黃○○│九十年│午○○│六萬元      │歹徒於上記時地竊走被害人│
│    │丙○○│十月十│      │台新銀行基隆│賽鴿十三隻，打電話恐嚇勒│
│    │天○○│二日  │      │分行        │贖，匯入上記指定帳戶得逞│
│    │      │      │      │  天○○    │。                      │
│    │      │高雄縣│      │000000000000│                        │
│    │      │鳥松鄉│      │00          │                        │
│    │      │夢裡東│      │            │                        │
│    │      │巷十八│      │            │                        │
│    │      │之二號│      │            │                        │
├──┼───┼───┼───┼──────┼────────────┤
│十四│黃○○│九十年│Ａ○○│一萬元      │竊走被害人賽鴿六隻，打電│
│    │天○○│十月十│      │台灣企銀基隆│話恐嚇勒贖五萬元，匯入上│
│    │      │三日凌│      │分行        │記指定帳戶得逞。        │
│    │      │晨    │      │  天○○    │。                      │
│    │      │高雄市│      │00000000000 │                        │
│    │      │楠梓區│      │            │                        │
│    │      │土庫路│      │            │                        │
│    │      │一０二│      │            │                        │
│    │      │號    │      │            │                        │
├──┼───┼───┼───┼──────┼────────────┤
│十五│黃○○│九十年│酉○○│三萬元      │竊走被害人賽鴿三十隻，打│
│    │天○○│十月十│      │台新銀行基隆│電話恐嚇勒贖三十萬元，匯│
│    │      │六日二│      │分行        │入上記指定帳戶得逞      │
│    │      │時許  │      │  天○○    │。                      │
│    │      │屏東縣│      │000000000000│                        │
│    │      │（市）│      │00          │                        │
│    │      │大湖里│      │            │                        │
│    │      │（路）│      │            │                        │
│    │      │四八一│      │            │                        │
│    │      │之二號│      │            │                        │
├──┼───┼───┼───┼──────┼────────────┤
│十六│黃○○│九十年│壬○○│六萬元      │竊走被害人賽鴿九隻，打電│
│    │天○○│十月十│      │台灣企銀基隆│話恐嚇勒贖十萬元，匯入上│
│    │      │六日  │      │分行        │記指定帳戶，因被害人不願│
│    │      │      │      │  天○○    │意匯款贖回鴿子而未得逞。│
│    │      │屏東縣│      │00000000000 │                        │
│    │      │（市）│      │            │                        │
│    │      │頂柳里│      │            │                        │
│    │      │中柳路│      │            │              │
│    │      │三０五│      │            │                        │
│    │      │號    │      │            │                        │
├──┼───┼───┼───┼──────┼────────────┤
│十七│黃○○│九十年│蘇水河│六萬元      │竊走被害人賽鴿廿八隻打電│
│    │天○○│十月十│      │台灣企銀基隆│話恐嚇勒贖二十萬元匯入上│
│    │      │七日  │      │分行        │記指定帳戶，因被害人不願│
│    │      │      │      │  天○○    │意匯款贖回鴿子而未得逞。│
│    │      │屏東縣│      │00000000000 │                        │
│    │      │（市）│      │            │                        │
│    │      │豐田里│      │            │                        │
│    │      │廣東路│      │            │                        │
│    │      │一七二│      │            │                        │
│    │      │巷三十│      │            │                        │
│    │      │一之一│      │            │                        │
│    │      │號    │      │            │                        │
├──┼───┼───┼───┼──────┼────────────┤
│十八│黃○○│九十年│癸○○│四萬元      │竊走被害人賽鴿十一隻打電│
│    │天○○│十月十│      │台灣企銀基隆│話恐嚇勒贖四萬元，匯入上│
│    │      │九日七│      │分行        │記指定帳戶得逞。        │
│    │      │時許  │      │  天○○    │                        │
│    │      │高雄縣│      │000000000000│                        │
│    │      │仁武鄉│      │00          │                        │
│    │      │八卦村│      │            │                        │
│    │      │永和五│      │            │                        │
│    │      │街四十│      │            │                        │
│    │      │八號  │      │            │                        │
├──┼───┼───┼───┼──────┼────────────┤
│十九│黃○○│九十年│辰○○│二十五萬元  │竊走被害人賽鴿廿五隻打電│
│    │天○○│十月二│      │台新企銀基隆│話恐嚇勒贖廿五萬元匯入上│
│    │丙○○│十二日│      │分行        │記指定帳戶得逞。        │
│    │      │七時許│      │  天○○    │                        │
│    │      │高雄縣│      │000000000000│                        │
│    │      │鳳山市│      │00          │                        │
│    │      │八德路│      │            │                        │
│    │      │二五０│      │            │                        │
│    │      │巷二十│      │            │                        │
│    │      │之四號│      │            │                        │
├──┼───┼───┼───┼──────┼────────────┤
│二十│黃○○│九十年│寅○○│六萬元      │竊走被害人賽鴿十五隻打電│
│    │天○○│十月廿│      │台新銀行基隆│話恐嚇勒贖六萬元，匯入上│
│    │丙○○│四日凌│      │分行        │記指定帳戶得逞。        │
│    │      │晨許  │      │  天○○    │                        │
│    │      │高雄縣│      │000000000000│                        │
│    │      │梓官鄉│      │00          │                        │
│    │      │大舍西│      │            │                        │
│    │      │路廿四│      │            │                        │
│    │      │號    │      │            │                        │
├──┼───┼───┼───┼──────┼────────────┤
│二一│黃○○│九十年│甲○○│            │竊走被害人賽鴿十六隻打電│
│    │天○○│十月三│      │            │話恐嚇勒贖匯入上記指定帳│
│    │丙○○│十一日│      │            │戶，因被害人不願意匯款贖│
│    │      │      │      │            │回鴿子而未得逞。        │
│    │      │台南縣│      │            │                        │
│    │      │關廟鄉│      │            │                      │
│    │      │田中一│      │            │                        │
│    │      │一五號│      │            │                        │
│    │      │後面空│      │            │                        │
│    │      │地    │      │            │                        │
├──┼───┼───┼───┼──────┼────────────┤
│二二│黃○○│九十年│Ｈ○○│            │竊走被害人賽鴿十六隻打電│
│    │天○○│十月三│      │            │話恐嚇勒贖，匯入上記指定│
│    │丙○○│十一日│      │            │帳戶，因被害人不願意匯款│
│    │      │四時許│      │            │贖回鴿子而未得逞。      │
│    │      │台南縣│      │            │                        │
│    │      │關廟鄉│      │            │                        │
│    │      │田中一│      │            │                        │
│    │      │八三號│      │            │                        │
│    │      │後面空│      │            │                        │
│    │      │地    │      │            │                        │
├──┼───┼───┼───┼──────┼────────────┤
│二三│陳進楠│九十年│子○○│六萬元      │竊走被害人賽鴿八隻，打電│
│    │天○○│十一月│      │合作金庫永和│話恐嚇勒贖六萬元，匯入上│
│    │      │一日三│      │支行        │記指定帳戶得逞。        │
│    │      │時許  │      │  天○○    │                        │
│    │      │高雄縣│      │000000000000│                        │
│    │      │鳥松鄉│      │1           │                        │
│    │      │仁美村│      │            │                        │
│    │      │水管路│      │            │                        │
│    │      │九巷六│      │            │                        │
│    │      │號    │      │            │                        │
├──┼───┼───┼───┼──────┼────────────┤
│二四│陳進楠│九十年│戌○○│二十萬元    │竊走被害人賽鴿廿五隻打電│
│    │天○○│十一月│      │合作金庫永和│話恐嚇勒贖六萬元，匯入上│
│    │丙○○│六日六│      │支庫        │記指定帳戶得逞。        │
│    │      │高雄縣│      │000000000000│                        │
│    │      │鳳山市│      │1           │                        │
│    │      │曹公路│      │            │                        │
│    │      │八十五│      │            │                        │
│    │      │號六號│      │            │                        │
├──┼───┼───┼───┼──────┼────────────┤
│二五│陳進楠│九十年│宙○○│二萬元      │竊走被害人賽鴿三十隻打電│
│    │天○○│十一月│      │桃園慈文郵局│話恐嚇勒贖二萬元，匯入上│
│    │丙○○│七日  │      │局號：      │記指定帳戶得逞。        │
│    │      │      │      │0000000     │                        │
│  │      │高雄縣│      │帳號：      │                        │
│    │      │楠梓區│      │0000000     │                        │
│    │      │海專路│      │戶名：天○○│                        │
│    │      │二一五│      │            │                        │
│    │      │號之一│      │            │                        │
├──┼───┼───┼───┼──────┼────────────┤
│二六│陳進楠│九十  │卯○○│六十萬元    │竊走被害人賽鴿十七隻打電│
│    │天○○│年十一│      │彰化銀行北三│話恐嚇勒贖，匯入上記指定│
│    │丙○○│月十四│      │重埔分行    │帳戶得逞。              │
│    │      │日    │      │Ｄ○○      │                        │
│    │      │雲林縣│      │000000000000│                        │
│    │      │二崙鄉│      │00          │                        │
│    │      │文化路│      │台灣企銀鳳山│                        │
│    │      │一一七│      │分行    │                        │
│    │      │巷十九│      │陳美玉      │                        │
│    │      │號樓頂│      │00000000000 │                        │
│    │      │      │      │            │                        │
│    │      │      │      │合作金庫    │                        │
│    │      │      │      │ 楊春在     │                        │
│    │      │      │      │000000000000│                        │
│    │      │      │      │1           │                        │
├──┼───┼───┼───┼──────┼────────────┤
│二七│陳進楠│九十  │辛○○│三十五萬元  │竊走被害人賽鴿十三隻打電│
│    │天○○│年十一│      │彰化銀行北三│話恐嚇勒贖，匯入上記指定│
│    │丙○○│月十五│      │重埔分行    │帳戶得逞。              │
│    │      │日雲林│      │000000000000│                        │
│    │      │縣崙背│      │00          │                        │
│    │      │鄉豐榮│      │            │                        │
│    │      │六十四│      │台灣企銀鳳山│                        │
│    │      │號    │      │分行        │                        │
│    │      │      │      │陳美玉      │                        │
│    │      │      │      │00000000000 │                        │
│    │      │      │      │            │                        │
│    │      │      │      │合作金庫    │                        │
│    │      │      │      │ 楊春在     │                        │
│    │      │      │      │000000000000│                        │
│    │      │      │      │1           │                        │
├──┼───┼───┼───┼──────┼────────────┤
│二八│黃○○│九十  │丁○○│五萬元      │竊走被害人賽鴿十一隻打電│
│    │天○○│年十一│      │合作金庫永和│話恐嚇勒贖，匯入上記指定│
│    │丙○○│月廿一│      │支庫        │帳戶得逞。              │
│    │      │日    │      │戶名：楊春在│                        │
│    │      │雲林縣│      │000000000000│                        │
│    │      │崙背鄉│      │1           │                        │
│    │      │水尾村│      │            │                        │
│    │      │水尾九│      │            │                        │
│    │      │號    │      │            │                        │
├──┼───┼───┼───┼──────┼────────────┤
│二九│陳進楠│九十  │Ｆ○○│三十萬元    │竊走被害人賽鴿十五隻打電│
│    │天○○│年十一│      │彰化銀行北三│話恐嚇勒贖，匯入上記指定│
│    │丙○○│月二十│      │重埔分行    │帳戶得逞。              │
│    │      │九日十│      │Ｄ○○      │                        │
│    │      │八時  │      │            │                        │
│    │      │雲林縣│      │000000000000│                        │
│    │      │虎尾鎮│      │            │                        │
│    │      │懇地里│      │            │                        │
│    │      │三之五│      │台灣企銀鳳山│                        │
│    │      │十號  │      │分行        │                        │
│    │      │      │      │陳美玉      │                        │
│    │      │      │      │00000000000 │                        │
│    │      │      │      │            │                        │
│    │      │      │      │合作金庫    │                        │
│    │      │      │      │ 楊春在     │                        │
│    │      │      │      │000000000000│                        │
│    │      │      │      │1           │                        │
├──┼───┼───┼───┼──────┼────────────┤
│三十│陳進楠│九十  │謝永安│二十萬元    │竊走被害人賽鴿廿五隻打電│
│    │天○○│年十二│      │合作金庫永和│話恐嚇勒贖，匯入上記指定│
│    │丙○○│月三日│      │支庫        │帳戶得逞。              │
│    │      │五時  │      │楊春在      │                        │
│    │      │雲林縣│      │000000000000│                        │
│    │      │虎尾鎮│      │            │                        │
│    │      │懇地里│      │            │                        │
│    │      │三之五│      │彰銀北三重埔│                        │
│    │      │十號  │      │分行        │                        │
│    │      │      │      │Ｄ○○      │                        │
│    │      │      │      │000000000000│                        │
│    │      │      │      │00          │                        │
├──┼───┼───┼───┼──────┼────────────┤
│三一│黃○○│九十年│戊○○│            │劉某開槍射擊被害人住處，│
│    │天○○│十二月│      │            │打電話要求被害人交付財物│
│    │丙○○│十一日│      │            │，惟因被害人所養之賽鴿，│
│    │      │十二時│      │            │係被害人己○○所有，其等│
│    │      │雲林縣│      │            │便轉向被害人己○○恐嚇勒│
│    │      │崙背鄉│      │            │贖。                    │
│    │      │舊庄村│      │            │（竊鴿未遂）            │
│    │      │舊庄十│      │            │                        │
│    │      │一號  │      │            │                        │
│    │      │      │      │            │                        │
├──┼───┼───┼───┼──────┼────────────┤
│三二│黃○○│九十年│己○○│一百四十萬元│黃○○、天○○、丙○○等│
│    │天○○│十二月│      │合作金庫    │人，以電話恐嚇被害人匯款│
│    │丙○○│十一日│      │楊春在      │至上開帳戶，否則將對林永│
│    │      │十三時│      │000000000000│清之孩子不利，被害人林昭│
│    │      │      │  │1           │賢心生畏懼，依其等指示匯│
│    │      │      │      │合作金庫    │示匯入上開指定帳戶，嗣因│
│    │      │      │      │黃朝藩      │帳戶遭凍結而領得四十萬元│
│    │      │      │      │000000000000│。                      │
│    │      │      │      │6           │                        │
│    │      │      │      │台灣銀行－鳳│                        │
│    │      │      │      │山分行      │                        │
│    │      │      │      │陳美玉      │                        │
│    │      │      │      │000000000000│                        │
│    │      │      │      │台灣企銀    │                        │
│    │      │      │      │陳美玉      │                        │
│    │      │      │      │00000000000 │                        │
│    │      │      │      │彰化銀行    │                        │
│    │      │      │      │Ｄ○○      │      │
│    │      │      │      │000000000000│                        │
│    │      │      │      │00          │                        │
│    │      │      │      │台北國際銀行│                        │
│    │      │      │      │羅英英      │                        │
│    │      │      │      │000000000000│                        │
│    │      │      │      │0           │                        │
└──┴───┴───┴───┴──────┴────────────┘
附表二：
1.天○○所有螺絲起子二支。
2.丙○○所有油壓剪一支。
3.丙○○所有假髮及天○○所有偽裝黑帽子各一頂。
4.丙○○所有白手套一包。
5.丙○○所有玻璃刀一支。
6.天○○所有夜間照明燈一組。
7.天○○所有開鎖工具一組。
8.丙○○所有諾機亞手機一支及天○○所有摩托蘿拉手機二支。
9.丙○○所有華南銀行金融卡一枚。
10.天○○之郵政儲金金融卡一枚。
11.黃○○所有台灣大哥大ＳＩＭ卡一枚。
12.Ｄ○○之印章一枚。
13.楊春在之印章一枚。
14.台灣國際商業銀行、戶名羅英英之存摺一本。
15.戶名黃朝藩之合作金庫存摺一本。
附表三：
1.亥○○所有摩托蘿拉ｃｄ九二八型（序號000000000000000號）手
  機一支。
2.被害人Ｆ○○之錄音帶一捲。
3.陳美玉所有之台灣銀行鳳山分行及台灣企銀之存摺二本、金融卡二枚。
4.新台幣二十七萬二千元。


司法院資訊處製作；財團法人民間司法改革基金會備份。
